【裁判字號】    90,易,2706
【裁判日期】    900904
【裁判案由】    竊盜等
【裁判全文】
臺灣高雄地方法院刑事判決                          九十年度易字第二七六號
    公  訴  人  臺灣高雄地方法院檢察署檢察官
    被      告  甲○○
    被      告  丙○○
右列被告因竊盜等案件，經檢察官聲請簡易判決處刑（八十九年度偵字第一八六五三
號），本院高雄簡易庭認不宜逕以簡易判決處刑，移送本院刑事庭依通常程序進行審
判（九十年度簡字第七四五號），本院判決如左：
    主  文
甲○○未經許可，持有魚槍，處拘役參拾日，如易科罰金，以參佰元折算壹日，緩刑
貳年；扣案鑽石牌魚槍壹支（槍枝號碼：Ｄ七六一六六）沒收。又共同攜帶兇器竊盜
，處有期徒刑肆月，如易科罰金，以參佰元折算壹日，緩刑貳年；扣案釣魚竿壹支沒
收。
丙○○共同竊盜，處拘役伍拾日，如易科罰金，以參佰元折算壹日，緩刑貳年；前項
扣案釣魚竿壹支沒收。
    事  實
一、甲○○未經許可，於民國八十六年七、八月間，在高雄市鼓山區西子灣某店舖內
    ，購具殺傷力之鑽石牌魚槍一枝（槍枝號碼：Ｄ七六一六六）後加以持有。嗣另
    行起意，於八十九年八月十七日下午十六時三十分許，攜帶上開魚槍及釣魚竿各
    一支，與丙○○共同意圖為自己不法之所有，在高雄市○○路藍田三小段五一五
    、五一六、五一七號地號魚塭，以垂釣方式竊取乙○○所飼養之吳郭魚十二隻（
    價值約新台幣三百元），得手後，為乙○○發覺報警當場查獲，並扣得魚槍、釣
    魚竿各一支及吳郭魚十二隻。
二、案經高雄市政府警察局楠梓分局報告台灣高雄地方法院檢察署檢察官聲請簡易判
    決處刑。
    理  由
一、訊據被告甲○○對於右開事實坦承不諱，被告丙○○經合法傳喚未到庭，然業已
    警訊及偵查中供承不諱（警卷八十九年八月十七日調查筆錄、偵卷八十九年八月
    十八日訊問筆錄）核與證人即被害人乙○○於警訊及到庭結證情節相符（九十年
    八月二十一日審判筆錄），且有魚槍、釣魚桿各一支及吳郭魚十二隻（見卷附被
    害人贓物認領保管收據一份）扣案可稽。又扣案甲○○所持有之上開魚槍未經登
    記核發槍枝執照，且機械性能良好，可發射隨附之金屬箭，具有殺傷力等情，亦
    有高雄市政府警察局小港分局九十年八月七日高市警港分刑字第一０二四六號函
    及內政部警政署刑事警察局鑑驗通知書各一份在卷可資佐證，是亦足認上開魚槍
    亦為兇器之一種。而上開魚槍為被告甲○○所攜帶，且原欲攜往海邊浮淺用，並
    非用以竊取被害人之魚，此據甲○○供述甚明，被告丙○○雖有與甲○○共同竊
    魚之犯意聯絡，然尚乏證據證明丙○○對於攜帶魚槍部分亦具犯意聯絡。綜上所
    述，本件事證明確，被告二人犯行均堪以認定，應依法論科。
二、核被告甲○○所為係犯槍砲彈藥刀械管制條例第九條第三項未經許可持有魚槍罪
    及刑法第三百二十一條第一項第三款之加重竊盜罪。被告丙○○所為，係犯刑法
    第三百二十條第一項之竊盜罪。被告二人就竊盜部分有犯意之聯絡及行為之分擔
    ，為共同正犯。被告甲○○所犯二罪間，犯意各別，行為互殊，應分論併罰。公
    訴意旨認被告甲○○所犯係刑法第三百二十條第一項之罪，固屬卓見，然被告既
    已攜帶具殺傷力之魚槍而實施竊盜行為，縱該魚槍並非用以實施竊盜，亦無礙於
    刑法第三百二十一條第一項第三款攜帶兇器之認定，公訴意旨未斟酌此點，尚有
    未洽，惟其社會基本事實相同，本院自應予審理，並變更起訴法條。又被告所犯
    加重竊盜罪法定最低刑為六月有期徒刑，而被告竊盜所得僅吳郭魚十二隻，且所
    攜帶之魚槍亦非用以實施竊盜或加害他人身體、財產法益，本院認縱宣告法定最
    低度之刑即六月有期徒刑，猶嫌過重，其犯罪之情狀，尚非全無可憫之處，爰依
    刑法第五十九條之規定減輕其刑。爰審酌被告犯罪之動機、目的、手段，其品性
    、生活狀況、智識程度、犯罪所生之損害非鉅，及事後坦承犯行，已與被害人達
    成和解（見偵卷所附和解書），深具悔意，犯罪後態度良好等一切情狀，分別量
    處如主文所示之刑，並諭知易科罰金之折算標準，以資懲儆。又被告二人前未曾
    受有期徒刑以上刑之宣告，因一時失慮，偶罹刑典，事後已坦承犯行，經此刑之
    宣告後，應知警惕而無再犯之虞，本院因認暫不執行其刑為當，予以宣告緩刑二
    年，用啟自新。扣案魚槍為違禁物，扣案釣魚竿為被告甲○○所有，此經其供述
    在卷，且為供犯罪所用之物，應分別依刑法第三十八條第一項第一款、第二款之
    規定宣告沒收。
三、按被告行為後，刑法第四十一條已於九十年一月十日修正公布施行，於同年月十
    二日生效，本件被告甲○○所犯槍砲彈藥刀械管制條例第九條第三項之罪，法定
    本刑為三年以下有期徒刑，原係得易科罰金，而修正後刑法第四十一條第一項但
    書增訂不得易科罰金事由，比較新舊法，其易科罰金之要件，以舊法較有利於被
    告，依刑法第二條第一項但書之規定，自應適用修正前之刑法第四十一條，為其
    易科罰金之要件；再按被告二人所犯刑法第三百二十條第一項、第三百二十一條
    第一項第三款之竊盜罪及加重竊盜罪，法定本刑為五年以下有期徒刑，原不得易
    科罰金，比較新舊法，其易科罰金之要件，以新法較有利於被告，依刑法第二條
    第一項前段之規定，自應適用修正後之刑法第四十一條第一項，為其易科罰金之
    要件，附此敘明。
四、被告丙○○經合法傳喚，無正當理由不到庭，本件係應科拘役之案件，爰不待其
    陳述逕行判決。
據上論斷，應依刑事訴訟法第二百九十九條第一項前段、第三百條、第三百零六條、
槍砲彈藥刀械管制條例第九條第三項、刑法第十一條、第二十八條、第三百二十條第
一項、第三百二十一條第一項第三款、第二條第一項、第四十一條第一項、修正前第
四十一條、第五十九條、第七十四條第一款、第三十八條第一項第一款、第二款、罰
金罰鍰提高標準條例第一條前段、第二條，判決如主文。
本案經檢察官莊榮松到庭執行職務。
中    華    民    國    九十    年      九      月        四        日
                                  臺灣高雄地方法院刑事第三庭
                                      法  官  葉啟洲
右正本證明與原本無異。
如不服本判決，應於判決送達後十日內，向本院提出上訴狀。
                                      書記官  陳威志
中    華    民    國      九十      年      九      月      四      日


司法院資訊處製作；財團法人民間司法改革基金會備份。
